臺灣新北地方法院刑事判決
110年度金訴字第437號
                                    110年度金訴字第478號
公  訴  人  臺灣新北地方檢察署檢察官
被      告  葉哲維



選任辯護人  高逸文律師
            王聖傑律師
上列被告因違反洗錢防制法等案件，經檢察官提起公訴（109年
度偵字第41506號、110年度偵字第11804號、110年度偵字第1428
0號、110年度偵字第14774號）及追加起訴（110年度偵字第2192
3號），本院判決如下：
    主  文
葉哲維犯如附表二所示之罪，各處如附表二「宣告刑」欄所示之
刑。應執行有期徒刑陸月，併科罰金新臺幣參萬元，罰金如易服
勞役，以新臺幣壹仟元折算壹日。緩刑參年，並應依如附表三所
示之方式履行損害賠償義務。
    事  實
一、葉哲維明知金融帳戶為關係個人財產、信用之重要理財工具
    ，如提供予不熟識之他人使用，常被利用為與財產有關之犯
    罪工具，而對於犯罪集團或不法份子利用他人金融帳戶實行
    詐欺或其他財產犯罪，有所預見，並可預見提領他人匯入自
    己金融帳戶之來路不明款項後，轉交予第三人之舉，極可能
    係詐欺集團為收取詐騙所得款項，且欲掩人耳目隱匿所得去
    向、所在，竟以此等事實之發生均不違背其本意之不確定故
    意，與真實姓名年籍均不詳之成年人，共同基於詐欺取財及
    隱匿詐欺犯罪所得去向、所在之洗錢之犯意聯絡，於民國10
    9年8月6日前之某日，將其申辦之彰化商業銀行帳號0000000
    0000000號帳戶（下稱彰化銀行帳戶）及中國信託商業銀行
    帳號000000000000號帳戶（下稱中國信託帳戶）提供予真實
    姓名年籍均不詳之人。嗣該人所屬詐欺集團成員，分別於附
    表一所示之時間，施用如附表一所示之詐術，使如附表一所
    示之蔡孟珊、謝伊珊、錢程安、呂依伶、江盈萱陷於錯誤，
    於附表一所示之時間，匯款至葉哲維如附表一所示之帳戶，
    再由該真實姓名年籍均不詳之人指示葉哲維於如附表一所示
    時間，提領或轉帳該等款項（提領或轉帳之時間及金額，均
    詳如附表一「提款時間、方式及金額」欄所示），而以上開
    方式製造金流之斷點，致無從追查，而掩飾、隱匿該犯罪所
    得之去向、所在，葉哲維因此獲得詐欺匯款金額15％之報酬
    。嗣蔡孟珊、謝伊珊、錢程安、呂依伶、江盈萱匯款後察覺
    有異，報警處理始循線查知上情。
二、案經蔡孟珊、錢程安、謝伊珊、呂依伶、江盈萱分別訴由新
    北市政府警察局新莊分局、新北市政府警察局樹林分局、臺
    中市政府警察局第三分局、南投縣政府警察局草屯分局報請
    臺灣新北地方檢察署檢察官偵查起訴及追加起訴。
    理  由
壹、證據能力部分
一、按被告以外之人於審判外之言詞或書面陳述，除法律有規定
    者外，不得作為證據；被告以外之人於審判外之陳述，雖不
    符刑事訴訟法第159條之1至第159條之4之規定，而經當事人
    於審判程序同意作為證據，法院審酌該言詞陳述或書面陳述
    作成時之情況，認為適當者，亦得為證據；當事人、代理人
    或辯護人於法院調查證據時，知有第159條第1項不得為證據
    之情形，而未於言詞辯論終結前聲明異議者，視為有前項之
    同意，刑事訴訟法第159條第1項、第159條之5分別定有明文
    。查本判決所引用關於被告以外之人於審判外之陳述，公訴
    人、被告葉哲維及辯護人就該等證據之證據能力，於本院審
    理期日調查證據時，均不爭執其證據能力（參見本院110年
    度金訴字第437號卷第185至190頁），亦均未於言詞辯論終
    結前聲明異議，且本院審酌該等陳述作成之情況並無不當，
    依刑事訴訟法第159條之5第 2項規定，該等供述證據俱有證
    據能力。
二、又本院所引用憑以認定被告犯罪事實之非供述證據，核無違
    反法定程序取得之情，依刑事訴訟法第158條之4反面解釋，
    該等非供述證據，均有證據能力。
貳、實體部分　　　　
一、認定犯罪所憑之證據及理由：
    上揭犯罪事實，業據被告於本院審理時坦承不諱，核與證人
    即告訴人蔡孟珊、謝伊珊、呂依伶、錢程安、江盈萱於警詢
    時之證述情節相符（參見 109年度偵字第41506號卷第21至2
    3頁、110年度偵字第14280號卷第13至15頁、110年度偵字第
    14774號卷第7至13頁反面、110年度偵字第11804號卷第147
    至148頁、110年度偵字第21923號卷第30至33頁），復有告
    訴人蔡孟珊提供之網路銀行轉帳紀錄、LINE通訊軟體對話紀
    錄；告訴人謝伊珊提供之存款交易明細查詢、LINE通訊軟體
    對話紀錄；告訴人錢程安提供之交易明細截圖、LINE通訊軟
    體對話紀錄；告訴人呂依伶提供之自動櫃員機交易明細翻拍
    照片；告訴人江盈萱提供之交易紀錄、LINE通訊軟體對話紀
    錄；中國信託商業銀行股份有限公司109年12月7日中信銀字
    第109224839308397號函暨檢附之個人開戶資料及存款交易
    明細、彰化商業銀行新樹分行109年9月15日彰新樹字第1090
    067號函暨檢附之個人開戶基本資料、存摺存款交易明細等
    （參見109年度偵字第41506號卷第49至54頁、110年度偵字
    第11804號卷第41至53頁、第157頁、110年度偵字第14280號
    卷第39至57頁、110年度偵字第14774號卷第57至79頁、第81
    至90頁、110年度偵字第21923號卷第68至85頁)在卷可稽，
    足認被告上開任意性自白與事實相符。本案事證明確，被告
    犯行均堪以認定，應依法論科。
二、論罪科刑：
(一)按刑法之共同正犯，包括共謀共同正犯及實行共同正犯二者
　　在內；祇須行為人有以共同犯罪之意思，參與共同犯罪計畫
　　之擬定，互為利用他人實行犯罪構成要件之行為，完成其等
　　犯罪計畫，即克當之，不以每一行為人均實際參與部分構成
　　要件行為或分取犯罪利得為必要（最高法院96年度台上字第
　　1882號判決意旨參照）。而共同正犯間，非僅就其自己實行
　　之行為負其責任，並在犯意聯絡之範圍內，對於他共同正犯
　　所實行之行為，亦應共同負責；且其犯意聯絡之表示，無論
　　為明示之通謀或相互間有默示之合致，均不在此限（最高法
　　院98年度台上字第2655號判決意旨參照）。是以共同正犯，
　　在合同之意思內各自分擔犯罪行為之一部，相互利用他人之
　　行為，以達其犯罪之目的者，即應對全部所發生之結果，共
　　同負責。再共同正犯之意思聯絡，不以彼此間犯罪故意之態
　　樣相同為必要，蓋刑法第13條第1 項、第2 項雖分別規定行
　　為人對於構成犯罪之事實，明知並有意使其發生者，為故意
　　；行為人對於構成犯罪之事實，預見其發生而其發生並不違
　　背其本意者，以故意論。前者為確定故意（直接故意），後
　　者為不確定故意（間接故意），惟不論「明知」或「預見」
　　，僅係認識程度之差別，不確定故意於構成犯罪事實之認識
　　無缺，與確定故意並無不同，進而基此認識「使其發生」或
　　「容認其發生（不違背其本意）」，共同正犯間在意思上乃
　　合而為一，形成意思聯絡（最高法院103 年度台上字第2320
　　號判決意旨參照）。本件被告基於參與詐欺取財犯行之不確
　　定故意，提供帳戶並擔任提領或轉匯帳戶內款項之工作，以
    促成真實姓名年籍均不詳之人得以順利完成詐欺取財之行為
    ，足徵被告係基於自己犯罪之意思參與該詐欺取財犯罪之分
    工，分擔犯罪行為之一部，並利用他人之行為，以達詐欺犯
    罪之結果，被告自應就其所參與犯行所生之全部犯罪結果共
    同負責。又本案自提供彰化銀行及中國信託銀行帳戶、依指
    示提領或轉帳款項之過程，被告始終僅與某位真實姓名年籍
    均不詳之人相互聯繫，以被告個人立場而言，並無其他人之
    參與，詐騙告訴人之行為人除該真實姓名年籍均不詳之人之
    外是否另有其他人，尚非被告所能知悉，自難認被告與真實
    姓名年籍均不詳之人以外之可能參與者間有何犯意聯絡，無
    從認被告具有三人以上共同犯詐欺取財罪之主觀犯意。是核
    被告所為，係犯刑法第339 條第1 項之詐欺取財罪，該罪亦
    屬洗錢防制法第3 條第2 款所明定之特定犯罪。起訴意旨認
    被告係犯刑法第339 條之4第1 項第2款之加重詐欺取財罪，
    尚有誤會，惟因起訴之社會基本事實同一，爰依法變更起訴
    法條審理。
(二)次按洗錢防制法於105 年12月28日修正公布，並於106年6月
    28日生效施行（下稱新法）。修正前該法（下稱舊法）將洗
    錢行為區分為將自己犯罪所得加以漂白之「為自己洗錢」及
    明知是非法資金，卻仍為犯罪行為人漂白黑錢之「為他人洗
    錢」兩種犯罪態樣，且依其不同之犯罪態樣，分別規定不同
    之法定刑度。惟洗錢犯罪本質在於影響合法資本市場並阻撓
    偵查，不因為自己或為他人洗錢而有差異，且洗錢之行為模
    式不祇一端，上開為自己或為他人洗錢之二分法，不僅無助
    於洗錢之追訴，且徒增實務事實認定及論罪科刑之困擾。故
    而為澈底打擊洗錢犯罪，新法乃將洗錢行為之處置、多層化
    及整合等各階段，全部納為洗錢行為，而於新法第2 條規定
    ：「本法所稱洗錢，指下列行為：一、意圖掩飾或隱匿特定
    犯罪所得來源，或使他人逃避刑事追訴，而移轉或變更特定
    犯罪所得。二、掩飾或隱匿特定犯罪所得之本質、來源、去
    向、所在、所有權、處分權或其他權益者。三、收受、持有
    或使用他人之特定犯罪所得。」且為避免舊法時期過度限縮
    洗錢犯罪成立之可能，亦模糊前置犯罪僅在對於不法金流進
    行不法原因之聯結而已，造成洗錢犯罪成立門檻過高，洗錢
    犯罪難以追訴。故新法就其中採取門檻式規範者，明定為最
    輕本刑為6 個月以上有期徒刑之罪，並將「重大犯罪」之用
    語，修正為「特定犯罪」；另增列未為最輕本刑為6 個月以
    上有期徒刑之罪所涵括之違反商標法等罪，且刪除有關犯罪
    所得金額須在5 百萬元以上者，始得列入前置犯罪之限制規
    定，以提高洗錢犯罪追訴之可能性。從而新法第14條第1項
    所規範之一般洗錢罪，必須有第3 條規定之前置特定犯罪作
    為聯結，始能成立。以日益猖獗之詐欺集團犯罪為例，詐欺
    集團向被害人施用詐術後，為隱匿其詐欺所得財物之去向，
    而令被害人將其款項轉入該集團所持有、使用之人頭帳戶，
    並由該集團所屬之車手前往提領詐欺所得款項得逞，檢察官
    如能證明該帳戶內之資金係本案詐欺之特定犯罪所得，即已
    該當於新法第14條第1 項之一般洗錢罪。本案告訴人匯入被
    告上開彰化銀行及中國信託銀行帳戶內之款項，係被告與真
    實姓名年籍均不詳人共同犯刑法第339 條第1 項之詐欺取財
    罪而詐得者，該匯入之款項自屬特定犯罪之所得；被告基於
    洗錢之不確定故意，提領或轉帳上開彰化銀行及中國信託銀
    行帳戶內款項，而隱匿該特定犯罪所得之去向、所在，核被
    告所為，係構成洗錢防制法第2 條第2 款、第14條第1項之
    洗錢罪。
(三)被告上開詐欺取財、洗錢等犯行，與真實姓名年籍均不詳之
    人間有犯意之聯絡及行為之分擔，渠等並已共同實行犯罪之
    行為，均為共同正犯。被告就附表一所示之告訴人蔡孟珊、
    錢程安等2人之匯款金額，雖有多次提款或轉帳之動作，然
    就每個被害人而言，被告係基於同一犯意，於密切接近之時
    間、地點提領或轉匯金錢，各次提款或轉帳行為之獨立性極
    為薄弱，應視為數個舉動之接續施行，合為包括之一行為評
    價，分別論以接續犯。本件被告取得詐騙款項，並掩飾犯罪
    所得去向，可認二行為間有局部之同一性，故被告所犯一般
    洗錢罪、詐欺取財罪，核係以一行為同時觸犯數罪名，為想
    像競合犯，應依刑法第55條規定，從一重之洗錢罪論處。被
    告就附表一編號1至5所示犯行，犯意各別，行為互殊，應予
    分論併罰。被告就上開犯罪事實，於審判中自白犯罪，爰依
    洗錢防制法第16條第2項規定，就其如附表一編號1至5所示
    各次犯行，均予減輕其刑。
(四)爰以行為人之責任為基礎，審酌被告不循正途獲取所需，知
    悉目前社會詐欺犯罪猖獗，民眾因詐欺犯罪所生損害甚鉅，
    竟貿然擔任「車手」提領詐騙款項，非但助長社會詐欺之風
    氣，擾亂金融交易秩序，致使無辜民眾受騙，造成如附表一
    所示告訴人等受有財產損害，且隱匿或掩飾該等特定犯罪所
    得之去向及所在，使檢警單位難以追緝，顯見其法治觀念已
    有嚴重偏差，所為顯不可取；惟念及被告於本案係擔任提供
    帳戶及提領或轉帳款項之「車手」角色，非犯罪主導者，並
    已與告訴人等5人達成和解（詳下述），暨衡酌其自述高中
    畢業之教育程度，之前從事超商工作，日薪約新臺幣1,300
    元，未婚，無須扶養任何人之家庭經濟狀況（參見本院110
    年度金訴字第437號卷第100頁），被告犯罪動機、目的、手
    段及犯後坦承犯行，態度尚稱良好等一切情狀，分別量處如
    附表二「宣告刑」所示之刑，並均諭知罰金易服勞役之折算
    標準。並斟酌被告各次犯行係在特定時間內，循同一模式反
    覆從事，所犯數罪對法益侵害之加重效應非鉅，如以實質累
    加之方式定應執行刑，處罰之刑度顯將超過行為之不法內涵
    ，違反罪責原則，應就整體犯罪非難評價，暨被告所犯各罪
    之罪質異同，及上開數罪反應出之人格特性，權衡被告之行
    為責任與整體刑法目的及相關刑事政策，而就被告所犯如附
    表二編號1至5所示之5罪，定應執行刑如主文第1項所示，並
    諭知罰金易服勞役之折算標準。
(五)又被告前未曾因故意犯罪受有期徒刑以上刑之宣告，此有臺
    灣高等法院被告前案紀錄表可稽，其於案發時甫滿20歲，因
    年輕識淺、一時失慮致犯本罪，復於本院審理時坦承犯行，
    應已反躬自省，經此偵審教訓，當知所警惕，信無再犯之虞
    ，且被告前已與告訴人等5人達成和解，告訴人呂依伶部分
    並已履行完畢，此有本院調解筆錄、和解契約書、公務電話
    紀錄等在卷可參（參見本院110年度金訴字第437號卷第58之
    1頁、第91頁、第203頁、第213頁），堪認被告積極彌補損
    害，良有悔意，並獲告訴人蔡孟珊、錢程安、呂依伶、江盈
    萱諒解，表達願予自新機會之意，因認所宣告之刑以暫不執
    行為適當，依刑法第74條第1項第1款之規定，予以宣告緩刑
    3年，又為使被告能夠就所犯記取教訓，認所受緩刑宣告亦
    有附條件之必要，併依刑法第74條第2項第3款規定，將附表
    三所示之調解或和解內容作為緩刑條件，命被告依期履行損
    害賠償義務，以啟自新。
三、沒收之諭知：
　　被告於本院審理時供陳其係按被害人匯款金額之15%計算報
    酬數額，扣除其報酬後再將款項轉匯入指定帳戶等語（參見
    本院110年度金訴字第437號卷第191頁），故以此比例估算
    被告為如附表一所示犯行之所得，即為附表一所示「犯罪所
    得欄」所示之報酬金額（小數點以下無條件捨去），此分別
    為被告之犯罪所得，然被告業已與告訴人5人達成和解，此
    有本院調解筆錄、和解契約書、本院公務電話紀錄在卷可參
    （參見本院110年度金訴字第437號卷第58之1頁、第91頁、
    第203頁、第213頁），且和解金額已逾如附表一「犯罪所得
    欄」所示未扣案之犯罪所得，考量被告和解金額顯已逾犯罪
    所得，若再就其犯罪所得予以宣告沒收、追徵，將有過苛之
    虞，爰依刑法第38條之2第2項之規定不予宣告沒收。 
據上論斷，依刑事訴訟法第299條第1項前段、第300條，判決如
主文。
本案經檢察官陳建良提起公訴及檢察官江祐丞追加起訴，檢察官
劉新耀到庭執行職務。
中　　華　　民　　國　　111 　年　　1 　　月　　11　　日
                  刑事第一庭    審判長法　官  劉景宜
　　　　　　　　　
　　　　　　　　　                    法  官  陳柏榮
　　　　　　　　　
　　　　　　　　　                    法  官  蔡慧雯
上列正本證明與原本無異。
如不服本判決，應於判決送達後20日內敘明上訴理由，向本院提
出上訴狀 (應附繕本) ，上訴於臺灣高等法院。其未敘述上訴理
由者，應於上訴期間屆滿後20日內向本院補提理由書「切勿逕送
上級法院」。
                                      書記官　蘇秀金
中　　華　　民　　國　　111 　年　　1 　　月　　12　　日
附錄本案論罪科刑法條全文：
洗錢防制法第2條
本法所稱洗錢，指下列行為：
一、意圖掩飾或隱匿特定犯罪所得來源，或使他人逃避刑事追訴
    ，而移轉或變更特定犯罪所得。
二、掩飾或隱匿特定犯罪所得之本質、來源、去向、所在、所有
    權、處分權或其他權益者。
三、收受、持有或使用他人之特定犯罪所得。
洗錢防制法第14條第1項
有第二條各款所列洗錢行為者，處7年以下有期徒刑，併科新臺
幣5百萬元以下罰金。
中華民國刑法第339條第1項
（普通詐欺罪）
意圖為自己或第三人不法之所有，以詐術使人將本人或第三人之
物交付者，處5年以下有期徒刑、拘役或科或併科50萬元以下罰
金。

附表一：
                                  
編號 告訴人 詐騙時間及方式 匯款時間、地點及方式 匯款金額(新臺幣) 匯款帳戶 提款時間、方式及金額 犯罪所得 (小數點以下無條件捨去) 證據出處 備註  1 蔡孟珊 詐騙集團成員於109年8月6日上午11時許起，陸續以LINE通訊軟體暱稱「語寧」、「聖煌(富平)」與蔡孟珊聯繫，向蔡孟珊佯稱可指導投資賺錢云云，致蔡孟珊陷於錯誤，而依照詐騙集團成員指示轉帳。 109年8月10日晚間6時13分許，以網路電子轉帳方式匯款。 3萬元 彰化銀行樹林分行帳號00000000000000號帳戶（戶名：葉哲維） 109年8月10日晚間 6時50分起，利用自動櫃員機提領20,005元、10,005元（含手續費）。 6750元 1.告訴人蔡 孟姍之警詢證述（109偵41506卷第21至23頁) 2.告訴人蔡孟珊提供之網路銀行轉帳紀錄、LINE通訊軟體對話紀錄(109偵41506卷第49至54頁) 3.被告彰化銀行帳戶客戶基本資料及交易明細(110偵11804卷第41至53頁) 起訴書附表編號1    109年8月10日晚間8時56分許，以網路電子轉帳方式匯款。 15,000元  ①109年8月10日晚間9時8分許，利用自動櫃員機轉帳1,010元至其他帳戶（含手續費）。 ②109年8月10日晚間9時14分許，利用自動櫃員機提領12,005元（含手續費）。 ③109年8月10日晚間9時23分，利用自動櫃員機轉帳2,013元至其他帳戶（含手續費）。    2 謝伊珊 詐騙集團成員於109年7月25日起，陸續以LINE通訊軟體暱稱「白白專員」、「CH-陳文秉」與謝伊珊聯繫，向謝伊珊佯稱可指導投資賺錢云云，致謝伊珊陷於錯誤，而依照詐騙集團成員指示轉帳。 109年8月7日凌晨1時55分許，以網路電子轉帳方式匯款。 28,000元 中國信託銀行帳號000000000000號帳戶（戶名：葉哲維） 109年8月7日凌晨1時56分許，利用網路電子轉帳28,000元至其他帳戶。 4200元 1.告訴人謝伊珊警詢之證述(110偵14280卷第13至15頁) 2.告訴人謝伊珊提供之存款交易明細查詢、LINE通訊軟體對話紀錄(110偵14280卷第39至57頁) 3.被告中國信託銀行帳戶客戶基本資料及交易明細(110偵14774卷第83至90頁) 起訴書附表編號2 3 錢程安 詐騙集團成員於109年8月2日起，陸續以LINE通訊軟體暱稱「10」、「CH-陳文秉」與錢程安聯繫，向錢程安佯稱可指導投資賺錢云云，致錢程安陷於錯誤，而依照詐騙集團成員指示轉帳。 109年8月6日下午4時32分許，以網路電子轉帳方式匯款。 3萬元 中國信託銀行帳號000000000000號帳戶（戶名：葉哲維） 109年8月6日下午4時42分許，利用自動櫃員機提領10萬元。 10800元 1.告訴人錢程安警詢之證述(110偵14774卷第7至13頁) 2.告訴人錢程安提供之交易明細截圖、LINE通訊軟體對話紀錄(110偵14774卷第57至79頁) 3.被告中國信託銀行帳戶客戶基本資料及交易明細(110偵14774卷第83至90頁) 4.被告彰化銀行帳戶客戶基本資料及交易明細(110偵11804卷第41至53頁) 起訴書附表編號4    109年8月10日下午2時32分許，以網路電子轉帳方式匯款。 42,000元 彰化銀行樹林分行帳號00000000000000號帳戶（戶名：葉哲維） 109年8月10日下午3時24分許，利用彰化銀行臨櫃提領16萬6千元。    4 呂依伶 詐騙集團成員於109年7月25日起，陸續透過臉書社群軟體與呂依伶聯繫，向呂依伶佯稱至betfoey網站投資保證獲利，穩賺不賠云云，致呂依伶陷於錯誤，而依照詐騙集團成員指示轉帳。 109年8月10日下午3時許，在彰化縣○○鄉○○路00號之全家社頭金蟹店自動櫃員機匯款。 27,985元   4197元 1.告訴人呂依伶警詢之證述(110偵11804卷第147至148頁) 2.告訴人呂依伶提供之自動櫃員機交易明細翻拍照片(110偵11804卷第157頁) 3.被告彰化銀行帳戶客戶基本資料及交易明細(110偵11804卷第41至53頁) 起訴書附表編號3  5 江盈萱 詐騙集團成員於109年8月3日起，陸續以LINE通訊軟體暱稱「bitforex客服」、「張筱琪」與江盈萱聯繫，向江盈萱佯稱可指導投資賺錢云云，致江盈萱陷於錯誤，而依照詐騙集團成員指示轉帳。 109年8月10日下午2時34分許，以網路電子轉帳方式匯款。 3萬元   4500元 1.告訴人江盈萱警詢之證述(110偵21923卷第30至33頁) 2.告訴人江盈萱提供之交易紀錄、LINE對話紀錄(110偵21923卷第68至85頁) 3.被告彰化銀行帳戶客戶基本資料及交易明細(110偵11804卷第41至53頁) 追加起訴 


附表二：

編號 犯罪事實 宣告刑  1 附表一編號1 葉哲維共同犯洗錢罪，處有期徒刑參月，併科罰金新臺幣貳萬元，罰金如易服勞役，以新臺幣壹仟元折算壹日。  2 附表一編號2 葉哲維共同犯洗錢罪，處有期徒刑貳月，併科罰金新臺幣壹萬元，罰金如易服勞役，以新臺幣壹仟元折算壹日。  3 附表一編號3 葉哲維共同犯洗錢罪，處有期徒刑參月，併科罰金新臺幣貳萬元，罰金如易服勞役，以新臺幣壹仟元折算壹日。  4 附表一編號4 葉哲維共同犯洗錢罪，處有期徒刑貳月，併科罰金新臺幣壹萬元，罰金如易服勞役，以新臺幣壹仟元折算壹日。  5 附表一編號5 葉哲維共同犯洗錢罪，處有期徒刑貳月，併科罰金新臺幣壹萬元，罰金如易服勞役，以新臺幣壹仟元折算壹日。 

附表三：

編號 給付對象 給付金額(新臺幣) 給付方式 備註  1 錢程安 5萬元 被告應給付告訴人錢程安5萬元，自110年10月15日起至113年9月15日止，每月15日前各給付1,400元（最後一期給付1,000元），至全部清償為止，如有一期不履行，視為全部到期。上開款項應匯入告訴人錢程安指定之富邦銀行新營分行、戶名：錢程安、帳號000000000000號帳戶。 110 年度司刑移調字第401號調解筆錄  2 蔡孟珊 3萬元 被告應給付告訴人蔡孟珊3萬元，自110年11月15日起至112年4月15日止，每月15日前各給付1,700元（最後一期給付1,100元），至全部清償為止，如有一期不履行，視為全部到期。上開款項應匯入告訴人蔡孟珊指定之中國信託銀行、戶名：蔡孟珊、帳號000000000000號帳戶。 110年度司刑移調字第516號調解筆錄  3 江盈萱 3萬元 被告應給付告訴人江盈萱3萬元，自111年1月15日起至111年12月15日止，每月15日前各給付2,500元，至全部清償為止。上開款項應匯入告訴人江盈萱指定之臺灣銀行、戶名：江盈萱、帳號000000000000號帳戶。 和解契約書  4 謝伊珊 28,000元 被告應於本判決確定之日起陸個月內給付告訴人謝伊珊28,000元。上開款項應匯入告訴人謝伊珊指定之玉山銀行、戶名：謝伊珊、帳號0000000000000號帳戶。